Inventaris van het archief van de Militaire Luchtvaart en -verdediging, 1910-1940 (1944)
Nationaal Archief, Den Haag
- Het Commando Luchtverdediging, 1938-1941, F.
  - De staf, F.2
    - Het algemeen/geheim archief, F.2.1
      - Stukken van algemene aard, F.2.1.1
        - Ingekomen en minuten van uitgaande stukken., 1938-1940; 354-365; 12 pakken
          - 1938, 354
            - Rapport over geneeskundige verzorging luchtverdedigingskringen tijdens gedeeltelijke mobilisatie 1938., 1938/Art543G
            - Tijdbuizen voor bommen., 1938/ID546
            - Vliegtuigmotoren voor de Fokker S.IX., 1938/Lv557G
            - Uitbreiding BO-UV., 1938/A563G
          - 1939, 355-363
            - nr. Lv2G - Lv439, 355
              - Luchtvaartterrein Bergen., 1939/Lv2G
                Zie ook agendanrs. Lv129 en Lv227G.
                Zie ook inv.nr. 357, agendanrs. Lv751G, Lv751G en LV1544G.
                Zie ook inv.nr. 358, agendanr. Lv 1653G.
                Zie ook inv.nr. 360, agendanrs. LV3078, Lv3105, Lv3231 en Lv3788G.
                Zie ook inv.nr. 361, agendanr. Lv4453, Lv5029 en Lv 5227G.
              - Bommenafwerpinrichtingen., 1939/Lv4G
              - Mededelingen van militaire attachés over buitenlandse luchtwapens., 1939/ID23
                Zie ook agendanrs. ID68G, ID161G en ID202.
                Zie ook inv.nr. 356, agendanrs. ID463, ID495G, ID520G en ID592.
                Zie ook inv.nr. 357, agendanrs. ID734G, ID804, ID834, ID865, ID887, ID1020, ID1073, ID1128G, ID1443G en ID1582G.
                Zie ook inv.nr. 358, agendanrs. ID1736 en ID1896.
                Zie ook inv.nr. 359, agendanr. ID2328.
                Zie ook inv.nr. 260, agendanrs. ID3464 en ID3470G.
                Zie ook inv.nr. 362, agendanrs. ID6867G en ID6933.
                Zie ook inv.nr. 363, agendanr. ID9777.
              - Overgang reserve officieren naar het korps beroepsofficieren., 1939/A32G
              - Militaire rijbewijzen., 1939/A33
              - Uurwerkbuizen bij munitie van 7.5 tl., 1939/Art41G
                Zie ook inv.nr. 357, agendanr. Art1484G.
              - Oorlogsorganisatie luchtdoelartillerie en luchtdoelmitrailleurs., 1939/Art44
                Zie ook agendanr. Art320G.
                Zie ook inv.nr. 357, agendanr. Art1186G.
              - Beproeving vliegtuig Koolhoven FK-58., 1939/Lv48
                Zie ook inv.nr. 356, agendanr. Lv559.
                Zie ook inv.nr. 357, agendanrs. Lv959G, Lv1046 en Lv1434G.
                Zie ook inv.nr. 360, agendanrs. Lv3013 en Lv4017G.
              - Vredesorganisatie militaire luchtvaart., 1939/Lv54G
              - Proeven met nieuwe uniformen., 1939/A66
              - Beproeving mitrailleurs voor G.I en D.XXI vliegtuigen., 1939/Lv69G
                Zie ook agendanr. Lv363G.
              - Detachering vliegers bij de KLM., 1939/Lv95G
                Zie ook agendanr. Lv389G.
                Zie ook inv.nr. 357, agendanr. Lv 772G.
              - Instelling benzinebureau., 1939/Lv98
              - Opstellingsplaatsen luchtdoelartillerie en luchtdoelmitrailleurs., 1939/Art119
              - Draagbare zoeklichten., 1939/Gen143
              - Bevelsverhoudingen militair gezag., 1939/R146
              - Dislocatie luchtstrijdkrachten., 1939/Lv158G
                Zie ook inv.nr. 356, agendanr. Lv591G.
                Zie ook inv.nr. 361, agendanr. 4424G.
              - Paraatheid materieeluitrusting., 1939/Art170
              - Opleiding vliegers., 1939/Art172G
                Zie ook inv.nr. 369, agendanrs. 2649 en 3762.
              - Vrijwillige plaatselijke luchtafweer., 1939/Z196
                Zie ook agendanr. Z278.
                Zie ook inv.nr. 356, agendanrs. Z476G en Z536.
                Zie ook inv.nr.357, agendanrs. Z802, Z1089, Z1172 en Z1314.
                Zie ook inv.nr. 359, agendanrs. Z2109, Z2115, Z2135 en Z2136.
                Zie ook inv.nr. 350, agendanr. Z2664.
                Zie ook inv.nr. 262, agendanrs. Z6150, Z6168 en Z6673.
                Zie ook inv.nr. 363, agendanrs. Z7349, Z8582 en Z8880.
              - Organisatie luchtstrijdkrachten., 1939/LV197G
                Zie ook inv.nr.360, agendanr. Lv3440G.
              - Instrumentenherstelwagen., 1939/Art219
              - Munitiepark., 1939/A243
              - Luchtdoelmaterieel., 1939/A275
              - Herkenningsseinen., 1939/Lv280G
                Zie ook nr. 8286G.
              - Regeling verlof en bewegingsvrijheid., 1939/A305G
                Zie ook inv.nr. 361, agendanr. A429G.
                Zie ook inv.nr. 362, agendanr. A5814.
                Zie ook inv.nr. 363, agendanr. A8844.
              - Opleiding van cadetten bij de KMA voor het wapen der Militaire Luchtvaart., 1939/A309
              - Besprekingen met officieren en voordrachten aan de troep., 1939/A321G
              - Levering opleidingsvliegtuigen Focke Wulff FW 58 Weihe., 1939/Lv322G
              - Mobilisatietaken luchtvaartindustrie., 1939/Lv332G
              - Legerdagen 1939., 1939/A342
                Zie ook inv.nr. 356, agendanr. A688.
                Zie ook inv.nr. 357, agendanrs. A738, A806, A1218 en A1515.
                Zie ook inv.nr. 358, agendanr. A2014.
                Zie ook inv.nr. 359, agendanrs. A2103 en A2272.
                Zie ook inv.nr. 360, agendanr. A3154.
              - Ontwerp wet Medewerking verdedigingsvoorbereiding 1939., 1939/A372G
              - Luchtbescherming Amsterdam., 1939/B386
                Zie ook inv.nr. 357, agendanrs. B715 en B874.
                Zie ook inv.nr. 358, agendanr. B2018.
                Zie ook inv.nr. 360, agendanrs. B2788 en B3137.
                Zie ook inv.nr. 362, agendanrs. 6480 en 6753.
                Zie ook inv.nr. 363, agendanrs. B8075 en B8281.
              - Afkortingen., 1939/Gen399
              - Het gedrag van militairen in treinen en op stations., 1939/A425G
              - Schokbuis Demanet., 1939/Lv439G
                Zie ook inv.nr. 356, agendanr. Lv449.
                Zie ook inv.nr. 357, agendanr. Lv921G.
                Zie ook inv.nr.361, agendanr. 4413G.
            - nr. Lv440G - Gen 695G, 356
              - Vliegveld Valkenburg (ZH)., 1939/Lv440G
                Zie ook inv.nr. 357, agendanr. 812G.
                Zie ook inv.nr. 363, agendanr. Lv9045.
              - Aanschaf lesvliegtuigen Koolhoven FK-56., 1939/Lv450G
              - Kunst vluchttermen., 1939/A456
                Zie ook agendanr. A700.
              - Optie om G.I uit te voeren als duikbommenwerper., 1939/Lv464
                Zie ook inv.nr. 360, agendanrs. Lv2792G en Lv3056.
              - Trekkermaterieel., 1939/Art471
                Zie ook inv.nr. 357, agendanrs. 813G en Art1485G.
                Zie ook inv.nr. 363, agendanr. Art9566.
              - Oorlogssamenstelling Commando Luchtverdediging., 1939/A490G
              - Richtlijnen voor het gebruik van de mitrailleur M20 tegen luchtdoelen., 1939/Art519G
              - Encadrering hogere staven., 1939/A535G
                Zie ook inv.nr. 360, agendanr. A3342G.
              - AMvB betreffende fotograferen uit de lucht., 1939/Lv543G
              - Houding van militairen in auto's., 1939/A557
                Zie ook agendanr. A586.
              - Personeel militaire luchtvaart., 1939/Lv561G
              - Maatregelen bij mobilisatie., 1939/Lv562G
              - Verslag beproeving schokbuis 33 NM., 1939/Lv583G
                Zie ook inv.nr. 360, agendanr. Lv3070G.
              - Legering 2 R.lu.A., 1939/Art598G
                Zie ook agendanr. Art727.
                Zie ook inv.nr. 358, agendanr. Art1885.
                Zie ook inv.nr. 359, agendanr. Art2156.
              - Rechtstreekse telefonische verbindingen voor luchtwachtoosten., 1939/Ls621
              - Overzicht oplegging materieel Lu.a., 1939/Art623
                Zie ook inv.nr. 357, agendanr. 968G.
              - Gevechtsgereed maken luchtdoelgeschut 10 tl., 1939/Art626
                Zie ook inv.nr. 357, agendanrs. Art1120G en Art1140G.
              - Afstandmeters 2 tl., 1939/Art629
              - Bevoegdheden militair gezag in geval van oorlog, oorlogsgevaar en bijzondere omstandigheden., 1939/R632
              - Instructie voor oudste vliegkampcommandant van een marinevliegkamp., 1939/Lv634
              - Uitrusting voor een batterij luchtdoelgeschut 7.5 tl., 1939/Art640
                Zie ook inv.nr. 357, agendanr. 1037G.
              - Beproeving vervoer luchtdoelgeschut 2 tl., 1939/Art643
              - Radiopersoneel bij de militaire luchtvaart., 1939/Lv653G
                Zie ook inv.nr. 357, agendanr. Lv 1464G.
              - Luchtdoelgeschut 4 tl., 1939/Art666
              - Luchtdoelgeschut 7.5 tl., 1939/Art667
              - Voorzorgsmaatregelen tegen overvallen., 1939/A684G
              - Weerdienst., 1939/Art690
                Zie ook inv.nr. 357, agendanr. 1328G.
                Zie ook inv.nr. 368, agendanr. Art3050G.
              - Voorziening der luchtstrijdkrachten van vloeibare brandstoffen in oorlogstijd., 1939/Lv692G
              - Organisatie genietroepen., 1939/Gen695
            - nr. A700 - Art.1590G, 357
              - Overgang reserve officieren naar korps beroepsofficieren van het luchtwapen., 1939/Lv717
              - Golflengteregeling., 1939/Gen 733
                Zie ook inv.nr. 360, agendanr. Gen3249G.
                Zie ook inv.nr. 361, agendanr. Gen5174.
              - Oorlogsvoorbereiding Luchtvaartbedrijf., 1939/Lv744
                Zie ook agendanrs. Lv891G en Lv1030G en.
              - Vliegveld Texel., 1939/Lv791G
                Zie ook agendanr. Lv814G.
                Zie ook inv.nr. 359, agendanr. Lv2177G.
              - Vliegen van KLM-piloten op T.V-vliegtuigen., 1939/Lv799
              - Overgang capitulanten naar beroepskader., 1939/Art866
                Zie ook agendanr. Art1112.
              - Luchtdoelgeschut 2 tl., 1939/Art879
                Zie ook agendanrs. Art886G, 1321G.
                Zie ook inv.nr. 360, agendanr. Art3321G.
                Zie ook inv.nr. 361, agendanr. Art4368G.
              - Organisatie technisch personeel der militaire luchtvaart., 1939/Lv909G
              - Autoriteiten belast met de uitoefening militair gezag in de hun toegewezen gebieden., 1939/R914
              - Vliegveld Ypenburg., 1939/Lv917G
                Zie ook inv.nr. 360, agendanr. Lv3034.
              - Afstandmeters 4 tl., 1939/Art930
                Zie ook agendanr. Art1226.
                Zie ook inv.nr. 362, agendanr. Art7287.
              - Vliegterrein Haamstede., 1939/Lv943G
                Zie ook agendanr. Lv1458.
                Zie ook inv.nr. 360, agendanr. Lv3234G.
              - Organisatie 2 tl., 1939/Art950
              - Gasmasker geschikt voor gebruik bij de afstandmeter., 1939/Art1011
              - Mobilisatievoorbereiding Vorderingen., 1939/A1012G
                Zie ook inv.nr. 358, agendanr. A1867.
              - Verdeling en indeling lichting 1940., 1939/A1013G
                Zie ook inv.nr. 359, agendanr. A2539.
              - Indeling hoornblazers en trompetters., 1939/Art1047
              - Wijziging vizier luchtdoelmitrailleur M25., 1939/Art1119
                Zie ook agendanr. Art1325.
              - Mobilisatiebestemming van het personeel KLM., 1939/Lv1123G
              - Mobilisatie afdeling zoeklichten., 1939/Gen1134
              - Organisatie afdeling zoeklichten Vesting Holland, Stelling Den Helder en Zeeland., 1939/Gen1148
              - Herstel navigatie-instrumenten in oorlogstijd., 1939/Lv1180G
              - Wegenverkeerswet., 1939/A1204
              - Overbrenging LVB binnen Vesting. Holland., 1939/Lv1239
                Zie ook inv.nr. 358, agendanr. Lv2030.
                Zie ook inv.nr. 359, agendanr. Lv2542G.
                Zie ook inv.nr. 360, agendanr. Lv3628G.
                Zie ook inv.nr. 362, agendanr. Lv6678G.
                Zie ook inv.nr. 363, agendanr. Lv9636.
              - Luchtbeschermingsmaatregelen., 1939/B1243
              - Vordering in eigendom van terreinen., 1939/R1269
              - Fotografische proeven., 1939/Lv1285
                Zie ook inv.nr. 360, agendanr. Lv4047.
              - Besmettelijke ziekten., 1939/A1311
              - Maatregelen tegen overrompeling., 1939/Lv1338G
              - Herstellingen aan instrumenten der Lu.a., 1939/Art1356
              - Doorlaatbewijzen voor auto's., 1939/A1377
                Zie ook inv.nr. 361, agendanr. A5624.
              - Aanwijzingen in staat van verdediging brengen, houding troep enz., 1939/A1379
              - Zakboekjes: aanvulling oorlogsinstructies., 1939/A1382
              - Handleiding bescherming levensmiddelen., 1939/B1387
              - Vrijstelling van opkomst voor personeel KLM., 1939/Lv1416
              - Beproeving tijdbuizen., 1939/Lv1468G
                Zie ook inv.nr. 361, agendanr. 5113G.
              - Oorlogsinstructie commandant Luchtverdedigingskring., 1939/Art1481
              - Oorlogsorganisatie van de verlichtingstroepen bestemd voor de luchtverdediging., 1939/Gen1533
              - Aanwijzingen voor het dragen van de helm., 1939/Art1554
                Zie ook inv.nr. 358, agendanr. A1659.
              - Herstellingen aan luchtdoelgeschut., 1939/Art1590
                Zie ook inv.nr. 360, agendanr. Art3719G.
                Zie ook inv.nr. 362, agendanr. Art5897.
            - nr. Lv1610G - A2083G, 358
              - Bewaking en verdediging vliegparken., 1939/Lv1610G
                Zie ook agendanr. Lv1715G.
              - Luchtwachtmeldingen via de radioberichtendienst., 1939/Gen1643
              - Indeling oorlogsonderdelen in garnizoenen ten behoeve van de militaire strafrechtpleging., 1939/R1654
              - Contracten voor aanschaf van luchtdoelgeschut 2 tl., 1939/Ls1655
                Zie ook inv.nr. 360, agendanr. Ls3441.
                Zie ook inv.nr. 363, agendanrs. Ls8113, Ls8449, Ls8658, Ls9530 en Ls9739.
              - Bewaren van munitie., 1939/Art1667
                Zie ook agendanr. Art2036.
                Zie ook inv.nr. 361, agendanr. Art4127.
              - Geheimhouding militaire aangelegenheden., 1939/A1677
                Zie ook agendanr. A1895.
                Zie ook inv.nr. 362, agendanr. A6898.
              - Afwikkeling luchtwachtmeldingen., 1939/Ls1728
              - Vliegterreinen., 1939/Lv1729
              - Controle van de burgerluchtvaart., 1939/Lv1764
                Zie ook inv.nr. 360, agendanr. Lv3081.
                Zie ook inv.nr. 362, agendanr. Lv5862.
              - Verlofregeling., 1939/A1770G
              - Vordering schoolgebouwen., 1939/A1778
              - Hoornblazers bij de militaire luchtvaart., 1939/Lv1794
              - Slijtage van de loop van het kanon van 7.5 tl., 1939/Art1807
                Zie ook inv.nr. 361, agendanr. Art4338.
                Zie ook inv.nr. 362, agendanrs. Art6964 en Art7122G.
                Zie ook inv.nr. 363, agendanr. Art8989G.
              - Aanwijzingen dienst oorlogscommando., 1939/A1856
              - Vliegveld Nerhoven., 1939/Lv1900
                Zie ook inv.nr. 360, agendanrs. Lv3125 en Lv3739G.
                Zie ook inv.nr. 361, agendanr. Lv4146G.
                Zie ook inv.nr. 363, agendanr. Lv7398G.
              - Inkwartiering bij NSB'ers of communisten., 1939/A2001G
              - Luchtbescherming vliegpark Waalhaven., 1939/B2002
                Zie ook inv.nr. 360, agendanr- B3629.
              - Luchtbescherming vliegpark Soesterberg., 1939/B2029
                Zie ook inv.nr. 350, agendanr. B4008.
              - Verplichte luchtbeschermingsmaatregelen van semi-publieke en particuliere bedrijven., 1939/B2062
              - Aanstelling personeel als onbezoldigd rijksveldwachter., 1939/R2063
              - Gebruik spoorwegmaterialen., 1939/A2068G
              - Voorstellen tot niet-eervol ontslag van officieren., 1939/A2077
              - Ontwikkeling trekhaak voor het verplaatsen luchtdoelartillerie 2 tl., 1939/Art2078
                Zie ook inv.nr. 360, agendanr- Art4048.
            - nr. Lv2103G - Lv2558, 359
              - Schietterrein bij Alkmaar., 1939/Lv2110
              - Zoeklichten voor de strategische beveiliging., 1939/Gen2150
              - Verpleging BO-UV onderdelen., 1939/A2174G
              - Radio-ontvangtoestellen in militaire gebouwen., 1939/Gen2189
                Zie ook inv.nr. 360, agendanrs. Gen3121 en Gen3251.
              - Bescherming Luchtwachtposten., 1939/Ls2240
              - Rapport bezoek luchtvaarttentoonstelling Parijs., 1939/Lv2241
              - Gemobiliseerde officieren van gezondheid.., 1939/A2244
              - Verlenen van klein verlof., 1939/A2246G
                Zie ook inv.nr. 360, agendanr. A3131.
              - Geïmproviseerde keukenvoertuigen., 1939/A2255
              - Gebruik van inlands hout., 1939/A2260
              - Materieelbeheer bij oorlogsonderdelen., 1939/A2501
              - Militair technisch personeel beneden de rang van 2e luitenant bij de militaire luchtvaart., 1939/Lv2515G
              - Intrekking waarschuwingstelegram., 1939/A2540G
            - nr. Lv2605 - Ls4060, 360
              - Mogelijkheden van het plaatsen van te leveren vliegtuigen in bestaande en te bouwen hangars op de verschillende vliegterreinen., 1939/Lv2605
              - Opkomst in werkelijke dienst van reserve personeel., 1939/A2627G
                Zie ook agendanr. A2692G.
              - Aanvragen om sigaretten, versnaperingen, sportmateriaal e.d. door militairen bij gemeentebesturen, particulieren enz (gebedel)., 1939/A2636
              - Voorbereiding vernieling van luchtvaartterreinen en routelichten., 1939/Gen2693
                Zie ook agendanrs. Gen3043 en Gen3391G.
                Zie ook inv.nr. 361, agendanr. Gen5602.
                Zie ook inv.nr. 362, agendanr. Gen5833.
              - Veiligheidsmaatregelen bij het schieten met 4 en 2 tl., 1939/A2702
                Zie ook inv.nr. 361, agendanrs. Art4124, Art4487 en Art5221.
                Zie ook inv.nr. 363, agendanr. Art8765.
              - In bewaring geven van luchtdoelgeschut aan particulieren., 1939/Ls2717
              - Luchtbescherming Ypenburg., 1939/B3002
              - Onderzoek van op Nederlands grondgebied gelande buitenlandse militaire vliegtuigen., 1939/Lv3039
              - Demobilisatie en hermobilisatie der luchtdoelartillerie., 1939/A3062G
                Zie ook agendanrs. A3113G en A3185.
              - Oorlogsinstructies commandant Luchtverdediging., 1939/A3076G
              - Opheffing veldpost., 1939/A3159
              - Ordehandhaving., 1939/A3175G
              - Zoeklichtbedrijf., 1939/Gen3181
              - Voorstel uitvoering radiotoestellen voor gebruik te velde, 1939/Gen3199
              - Commandoauto's voor gemotoriseerde artilleriekorpsen, 1939/Art3202
              - Vredesorganisaties veldleger., 1939/A3209
              - Bevelsverhoudingen ten aanzien van de verlichtingstroepen., 1939/Gen3217
              - Rapport over onderhoud van Koolhoven FK-51 vliegtuigen., 1939/Lv3250
              - Gevaar bij gebruik van gegalvaniseerd keukengerei., 1939/A3270
              - Mobilisatie en demobilisatie vaste radiostations., 1939/Gen3326
              - Ontwikkeling en ontspanning., 1939/A3334
                Zie ook agendanr. A3592.
                Zie ook inv.nr. 362, agendanrs. A5928, A6434, A7080 en A7166.
                Zie ook inv.nr. 363, agendanrs. A7322, A8122 en A8777.
              - Instructie Directeur Luchtvaartmaterieel, tevens Directeur LVB., 1939/Lv3360
                Zie ook agendanr. 3439.
                Zie ook inv.nr. 361, agendanr. Lv4191G.
              - Bevoegdheid van korpscommandanten tot bevorderen van dienstplichtigen., 1939/A3407
              - Reorganisatie LVB., 1939/Lv3410
              - Opleiding onderofficieren tot hogere rang., 1939/A3445
              - Algemene aanwijzingen legering, inspecties enz., 1939/A3449
              - Ontwerp oorlogsorganisatie Vrijwillig Landstormkorps Luchtafweerdienst., 1939/Ls3452
              - Toestaan van verlof aan en ruiling door dienstplichtigen., 1939/A3457
              - Verstrekking alcoholhoudende dranken in kantines., 1939/A3500
                Zie ook inv.nr. 361, agendanr. A4298.
              - Voorschrift schietoefeningen met luchtdoelartillerie en -mitrailleurs., 1939/Art3515
              - Wijziging en verbetering hoogintensief zoeklichten., 1939/Gen3599
                Zie ook agendanr. Gen3681.
                Zie ook inv.nr. 361, agendanr. Gen5121.
              - Koerssnelheidmeter voor luchtdoelgeschut 4 tl., 1939/Art3640
                Zie ook inv.nr. 363, agendanr. 9735.
              - Verbod op dragen afwijkend model veldmuts., 1939/A3655
              - Vergunning tot landen te Oldenbroek door deelnemers aan de Stervlucht., 1939/Lv3703
              - Verzoek aanschaf 2 Focke Wulf Weihe FW 58 vliegtuigen., 1939/Lv3710
              - Overgang capitulanten naar beroepskader., 1939/A3718
                Zie ook inv.nr. 361, agendanr. A5600.
                Zie ook inv.nr. 362, agendanr. A7109.
                Zie ook inv.nr. 363, agendanr. A8360.
              - Machtiging art.4 algemene Vorderingswet., 1939/A3720
              - Indeling en opstelling geschut 2 tl., 1939/Ls4059
            - nr. B4106 - A5686, 361
              - Luchtbescherming vliegpark Schiphol., 1939/B4106
              - Publicatie van berichten omtrent militaire aangelegenheden., 1939/A4169
              - Marinekustwacht., 1939/Ls4195
              - Demonstratie met 3-tons Fordtrekker met voorwielaandrijving., 1939/Art4350
                Zie ook agendanrs. Art5092 en Art5577.
              - Tavaro uurwerkbuizen., 1939/Lv4371
              - Bewapening vrijwilligers VLSK Luchtafweerdienst., 1939/Ls4390
              - Kennis van de bediening der wapens., 1939/Art5059
              - Oorlogsorganisatie staf luchtverdedigingskring., 1939/Art5109
              - Mouwonderscheidingstekens bij de artillerie., 1939/A5189
              - Benodigde grondstoffen bij mobilisatie., 1939/Lv5253
              - Overzicht directies Rijkswaterstaatdienst., 1939/A5275
              - Oorlogsinstructie C-Lvd., 1939/A5276G
                Zie ook agendanr. A5424G.
              - Aantallen vliegers en waarnemers., 1939/Lv5278
              - Oefenterrein bommenwerpen op de Vliehors te Vlieland., 1939/Lv5332
              - Tactisch gebruik luchtdoelgeschut 2 tl., 1939/Gen5354
              - Luchtbescherming Oost- en Westfront Vesting Holland., 1939/B5395
              - Beperkte vluchtgebieden., 1939/Lv5422
                Zie ook inv.nr. 363, agendanrs. 8035 en 8644.
              - Mobilisatiebestemming KNIL officieren., 1939/Lv5433
              - Vordering gebouwen in verband met dislocatie regeringsapparaat., 1939/A5463
              - Vliegveld Woensdrecht., 1939/Lv5508
              - Oplegging oorlogsvoorraad bommen en munitie., 1939/Lv5514
              - Munitie 7.5 tl., 1939/Art5521
                Zie ook agendanrs. Art5608G en Art5681.
                Zie ook inv.nr. 362, agendanrs. Art5787 en Art5924G.
              - Instellen Staat van oorlog per 1 september., 1939/A5535
              - Gegevens nodig voor het schieten tegen luchtdoelen met kanon 7.5 tl., 1939/Art5540
                Zie ook inv.nr. 362, agendanr. Art5805.
              - Luchtvaartregeling, 1939/Lv5545
              - Voorlopige aanwijzingen omtrent het tactisch gebruik van geschut 2 tl., 1939/Art5569
              - Herkenningsteken burgerluchtvaartuigen KLM., 1939/Lv5597
                Zie ook agendanr. Lv5606.
              - Telefooncontrole., 1939/Gen5604
              - Samenwerking luchtstrijdkrachten en luchtdoelbestrijdingsmiddelen., 1939/Art5612
                Zie ook inv.nr. 362, agendanr. Art5803.
                Zie ook inv.nr. 363, agendanr. Art9782.